【裁判字號】    99,台上,4172
【裁判日期】    990701
【裁判案由】    業務過失致人於死
【裁判全文】
最高法院刑事判決            九十九年度台上字第四一七二號
上   訴   人  台灣高等法院檢察署檢察官
上訴人即被告  甲○○
上列上訴人等因被告業務過失致人於死案件，不服台灣高等法院
中華民國九十七年六月四日第二審判決（九十七年度交上訴字第
八八號；起訴案號：台灣台北地方法院檢察署九十六年度偵字第
二０七一九號），提起上訴，本院判決如下：
    主  文
上訴駁回。
    理  由
一、檢察官上訴部分
按刑事訴訟法第三百七十七條規定，上訴於第三審法院，非以判
決違背法令為理由，不得為之。是提起第三審上訴，應以原判決
違背法令為理由，係屬法定要件。如果上訴理由書狀並未依據卷
內訴訟資料，具體指摘原判決不適用何種法則或如何適用不當，
或所指摘原判決違法情事，顯與法律規定得為第三審上訴理由之
違法情形，不相適合時，均應認其上訴為違背法律上之程式，予
以駁回。次按同法第三百五十條、第三百六十一條、第三百六十
二條、第三百六十七條規定，不服地方法院之第一審判決而上訴
第二審者，須提出上訴書狀，並應敘述具體理由，為第二審上訴
必備之程式；其所提出之書狀未敘述上訴理由，或僅曾以言詞陳
述上訴理由者，均應於上訴期間屆滿後二十日內補提理由書狀於
第一審法院。第一審法院經形式審查，認逾期未補提上訴理由者
，應定期間先命補正；逾期未補正者，為上訴不合法律上之程式
，應以裁定駁回。倘已提出上訴理由，但所提非屬具體理由者，
則由第二審法院以上訴不合法律上之程式，判決駁回。而所謂具
體理由，必須指摘或表明第一審判決有何採證、認事、用法或量
刑等足以影響判決本旨之不當或違法，而構成應予撤銷之具體事
由，始克當之；倘僅泛言原判決量刑失之輕縱，而未依上揭意旨
指出具體事由，或形式上雖已指出具體事由，然該事由實際上已
經第一審法院列為量刑審酌因素予以考量，客觀上又無顯然濫權
情形，自無許當事人任憑己意為不同評價，易言之，不足以認為
原判決有何不當或違法者，即難謂係具體理由，俾與第二審上訴
制度旨在請求第二審法院撤銷、變更第一審不當或違法之判決，
以實現個案救濟之立法目的相契合，並節制濫行上訴。本件原判
決以上訴人即被告甲○○因業務上過失致人於死案件，經第一審
法院判刑後，檢察官不服，提起第二審上訴，其上訴書僅泛稱甲
○○未領有職業大貨車駕駛執照，竟無照駕駛而肇事，過失情節
實重，犯後迄未與被害人家屬和解，毫無悔意，第一審僅量處有
期徒刑一年二月，尚嫌輕縱（按本件車禍之發生，實係於甲○○
綠燈起步直行之際，被害人徐尚卻徒步欲違規橫向、直接穿越道
路，尤非在人行道上，自己過失情節不輕；案發後，被害人家屬
已獲汽車強制責任保險理賠金新台幣一百五十萬元）云云。因上
情均經第一審詳加審酌，並在判決理由內說明綦詳，上訴意旨就
相同之量刑因素為不同之評價，難認係具體之理由，乃認其上訴
不合法律上之程式，予以駁回。從形式上觀察，並無判決違背法
令之情形存在。檢察官仍執陳詞，指稱已符合具體理由之要件提
起第三審上訴，無非任持己見指摘，難謂符合第三審上訴之法定
要件。依上說明，應認其上訴為違背法律之程式，予以駁回。
二、甲○○上訴部分
查第三審上訴書狀，應敘述上訴之理由，其未敘述者，得於提起
上訴後十日內補提理由書於原審法院，已逾上述期間，而於第三
審法院未判決前仍未提出上訴理由書狀者，第三審法院應以判決
駁回之，刑事訴訟法第三百八十二條第一項、第三百九十五條後
段規定甚明。甲○○不服原審判決，於民國九十七年六月二十日
提起上訴，並未敘述理由，迄今逾期已久，於本院未判決前仍未
提出，依上揭說明，其上訴並非合法，亦應予駁回。
據上論結，應依刑事訴訟法第三百九十五條，判決如主文。
中    華    民    國  九十九  年    七    月    一    日
                      最高法院刑事第十庭
                          審判長法官  花  滿  堂
                                法官  黃  正  興
                                法官  陳  東  誥
                                法官  林  錦  芳
                                法官  洪  昌  宏
本件正本證明與原本無異
                                      書  記  官
中    華    民    國  九十九  年    七    月    五    日
                                                      v

司法院資訊處製作；財團法人民間司法改革基金會備份。
